臺灣高雄地方法院刑事判決　　　　　　　93年度訴字第2980號
公　訴　人　臺灣高雄地方法院檢察署檢察官
被　　　告　乙○○○
上列被告因違反毒品危害防制條例案件，經檢察官提起公訴（93
年度毒偵字第4734號），被告於本院準備程序中就被訴事實為有
罪之陳述，經詢問當事人意見，合議庭裁定由受命法官依簡式審
判程序獨任審理，本院判決如下：
    主  文
乙○○○連續施用第一級毒品，處有期徒刑玖月，扣案之海洛因
壹包（淨重零點壹貳公克、包裝重零點貳伍公克）沒收銷燬之；
又連續施用第二級毒品，處有期徒刑伍月，扣案之甲基安非他命
拾包（合計驗後毛重伍點肆公克）、殘留甲基安非他命之吸食器
壹只沒收銷燬之。應執行有期徒刑壹年壹月，扣案之海洛因壹包
（淨重零點壹貳公克、包裝重零點貳伍公克）、甲基安非他命拾
包（合計驗後毛重伍點肆公克）、殘留甲基安非他命之吸食器壹
只均沒收銷燬之。
    事  實
一、乙○○○曾因施用毒品案件，經本院裁定送觀察、勒戒後，
    認有繼續施用毒品之傾向，令入戒治處所施以強制戒治，於
    民國90年2 月1 日戒治期滿釋放後，經臺灣高雄地方法院檢
    察署檢察官於同年3 月13日以90年度戒毒偵字第357 號為不
    起訴處分確定。詎仍不知悔改，於強制戒治執行完畢釋放後
    五年內，復基於施用第一級毒品海洛因及第二級毒品甲基安
    非他命之概括犯意，自93年7 月份某日起至同年8 月19日某
    時止，連續在其位於高雄市小港區○○○路55號之住處，以
    摻於香煙中吸食之方式施用第一級毒品海洛因二次；另自93
    年6 月間某日起至同年8 月17日中午某時（起訴書誤載為93
    年8 月20日6 時30分許回溯24小時內之某時）止，連續在上
    開住處，以燒烤後吸食煙霧之方式施用第二級毒品甲基安非
    他命十餘次。嗣於93年8 月20日6 時30分許，在上開住處為
    警查獲，並扣得乙○○○所有之海洛因一包（淨重0.12 公
    克、包裝重0.25公克）、甲基安非他命十包（合計驗後毛重
    5.4 公克）、殘留甲基安非他命之吸食器一只。
二、案經高雄市政府警察局小港分局報請臺灣高雄地方法院檢察
    署檢察官偵查起訴。
    理  由
一、按本件被告乙○○○所犯係死刑、無期徒刑、最輕本刑為三
    年以上有期徒刑以外之罪，其於準備程序就前揭被訴事實為
    有罪之陳述，經受命法官告知簡式審判程序之旨，並聽取其
    與公訴人之意見後，本院認無不得或不宜改依簡式審判程序
    進行之情形，爰依刑事訴訟法第二百七十三條之一第一項規
    定，裁定本件由受命法官獨任進行簡式審判程序，合先敘明
    。
二、上揭事實，業據被告於本院審理時坦承不諱，復有海洛因一
    包（淨重0.12公克、包裝重0.25公克）、甲基安非他命十包
    （合計驗後毛重5.4 公克）、殘留甲基安非他命之吸食器一
    只扣案及現場查獲照片十三張附卷可稽，且被告於93年8 月
    20日6 時30分許經警查獲後所採集之尿液，經送請高雄市立
    凱旋醫院檢驗之結果，呈嗎啡、甲基安非他命之陽性反應，
    有該院濫用藥物尿液檢驗報告、高雄市政府警察局小港分局
    嫌疑人尿液代碼與姓名對照表各一紙在卷足憑；又扣案之白
    色粉末一包（淨重0.12公克、包裝重0.25公克）、晶體十包
    （合計驗後毛重5.4 公克），經檢驗後分別含有海洛因、甲
    基安非他命成分，而扣案之吸食器一只，經鑑定結果，確含
    有第二級毒品甲基安非他命之殘留，有法務部調查局93年9
    月29日調科壹字第220018241 號鑑定通知書、高雄醫學大學
    附設中和紀念醫院93年11月30日編號9311—516 號、93 年
    12月28日編號9312—396 號檢驗報告各一紙附卷可考，足認
    被告之自白與事實相符，本件事證明確，被告犯行洵堪認定
    。
三、按海洛因、甲基安非他命分別為毒品危害防制條例第二條第
    二項第一款、第二款所稱之第一、二級毒品，不得施用、持
    有。次按，犯毒品危害防制條例第十條施用第一級、第二級
    毒品之罪者，檢察官應聲請法院裁定，令被告入勒戒處所觀
    察、勒戒，經觀察、勒戒後，檢察官依據勒戒處分之陳報，
    認受觀察、勒戒人無繼續施用毒品傾向者，應即釋放，並為
    不起訴之處分；認受觀察、勒戒人有繼續施用毒品之傾向者
    ，檢察官應聲請法院裁定令入戒治處所強制戒治，其期間為
    六個月以上，至無繼續強制戒治之必要為止，但最長不得逾
    一年，強制戒治期滿，應即釋放，由檢察官為不起訴之處分
    。觀察、勒戒或強制戒治執行完畢釋放後，五年內再犯第十
    條之罪者，應依一般刑事訴訟程序予以起訴論罪科刑，此觀
    諸毒品危害防制條例第二十條第一項、第二項、第二十三條
    第一項、第二項規定自明。被告既曾因施用毒品案件，經本
    院裁定送觀察、勒戒後，認有繼續施用毒品之傾向，令入戒
    治處所施以強制戒治，於民國90年2 月1 日戒治期滿釋放後
    ，經臺灣高雄地方法院檢察署檢察官於同年3 月13日以90年
    度戒毒偵字第357 號為不起訴處分確定，有臺灣高等法院被
    告全國前案紀錄表在卷可稽，其於強制戒治執行完畢釋放後
    五年內再犯本件施用毒品案件，依前述規定自應予以起訴論
    罪科刑。是核被告所為，係犯毒品危害防制條例第十條第一
    項、第二項之施用第一、二級毒品罪。其持有第一、二級毒
    品之低度行為，應分別為施用第一、二級毒品之高度行為所
    吸收，不另論罪。其先後多次施用第一級毒品及第二級毒品
    之犯行，均時間緊接，方法相同，觸犯構成要件相同之罪名
    ，顯均係基於概括犯意為之，為連續犯，應分別依刑法第五
    十六條之規定論以一罪，並均依法加重其刑。另除起訴書所
    載被告於93年8 月20日6 時30分許回溯24小時內之某時，施
    用第一級毒品海洛因一次之犯行業經公訴人起訴外，被告未
    經起訴之自93年7 月份某日起至93年8 月19日前之某時止施
    用海洛因之犯行，與前揭被訴犯行有連續犯之裁判上一罪關
    係，已如前述，本院自應併予審究。又被告所犯連續施用第
    一級毒品及連續施用第二級毒品二罪間，犯意各別，罪名不
    同，應分論併罰。爰審酌被告經觀察、勒戒及強制戒治後，
    仍未能戒絕其毒癮，顯見其戒絕毒癮之意念非堅，惟念其於
    犯罪後坦承犯行，態度良好，且施用毒品行為，乃屬對其自
    身健康之戕害行為，及其犯罪動機、目的、手段等一切情狀
    ，分別量處如主文所示之刑，並定應執行之刑。
四、扣案之白色粉末一包（淨重0.12 公 克、包裝重0.25公克）
    、晶體十包（合計驗後毛重5.4 公克），經鑑定結果分別含
    有第一級毒品海洛因、第二級毒品甲基安非他命之成分，前
    已述及，而包裝毒品之夾鏈袋因與毒品已無法完全析離，均
    應依毒品危害防制條例第十八條第一項前段之規定沒收銷燬
    之，至鑑驗耗損之毒品因已滅失，自無庸併予宣告沒收銷燬
    ，附此敘明。另扣案之吸食器一只，經鑑定結果含有第二級
    毒品甲基安非他命之殘留，亦如前述，因客觀上已無法完全
    析離，應視同毒品，依毒品危害防制條例第十八條第一項前
    段規定沒收銷燬之。
據上論斷，應依刑事訴訟法第二百七十三條之一第一項、第二百
八十四條之一、第二百九十九條第一項前段，毒品危害防制條例
第十條第一項、第二項、第十八條第一項前段，刑法第十一條、
第五十六條、第五十一條第五款，判決如主文。
本件經檢察官甲○○到庭執行職務。
中　　華　　民　　國　　94　　年　　4 　　月　　14　　日
                        刑事第六庭    法　官  楊筑婷
以上證明與原本無異。
如不服本判決，應於判決送達後十日內，向本院提出上訴狀。
中　　華　　民　　國　　94　　年　　4 　　月　　15　　日
                                      書記官  林雯琪
附錄本判決之論罪法條：
毒品危害防制條例第十條
施用第一級毒品者，處六月以上五年以下有期徒刑。
施用第二級毒品者，處三年以下有期徒刑。
